臺灣高等法院刑事裁定
109年度毒抗字第350號
抗  告  人  
即  被  告  袁嬰    民國00年0月00日生


上列抗告人因違反毒品危害防制條例案件，不服臺灣士林地方法
院中華民國109年11月27日109年度毒聲字第165號裁定（聲請案
號：臺灣士林地方檢察署109年度聲觀字第150號、109年度毒偵
字第1358號），提起抗告，本院裁定如下：
    主  文
抗告駁回。
    理  由
一、原裁定意旨略以：被告袁嬰基於施用第二級毒品甲基安非他
    命之犯意，於民國109年7月18日下午4時許，在台北市○○區○
    ○路0段00巷00號貴族旅館608室內，施用甲基安非他命1次，
    經被告於警詢及偵訊時自白，且警方經其同意採尿送驗後，
    鑑驗結果呈安非他命、甲基安非他命之陽性反應，有尿液檢
    體委驗單及濫用藥物檢驗報告等可稽，其有上開犯行明確。
    又其曾因施用毒品，經法院裁定令入戒治處所施以強制戒治
    後，於90年11月21日執行完畢，堪認其本件係於強制戒治執
    行完畢3 年後所犯，是檢察官依毒品危害防制條例第20條第
    3項、第1項及觀察勒戒處分執行條例第3條第1項等規定，聲
    請令被告入勒戒處所觀察、勒戒，核無不合，應予准許等語
    。
二、抗告意旨略以：抗告人即被告袁嬰因靜脈血管栓塞，於109
    年6月5日送台北榮民總醫院加護病房就醫，請撤銷原裁定，
    更為適當之裁定等語。
三、本院之判斷：
　  經查，抗告人於109年7月18日下午4時許施用甲基安非他命
    ，嗣為警方查獲，並得其同意採集尿液送驗，檢驗結果呈現
    安非他命、甲基安非他命之陽性反應等情，除據抗告人自白
    外，並有尿液檢體委驗單及濫用藥物檢驗報告等在卷可稽（
    見毒偵卷第53、54頁），足認其確有本件施用第二級毒品之
    犯行無疑。又其曾因施用毒品案件，經執行強制戒治，於93
    年1月9日執行完畢乙節，有其前案紀錄表在卷可考（見原審
    卷第15頁）。可見其本件施用第二級毒品犯行，係於上開強
    制戒治執行完畢3年後所犯明確。是原審依檢察官之聲請，
    而依毒品危害防制條例第20條第3項、第1項及觀察勒戒處分
    執行條例第3條第1項等規定，裁定令抗告人入勒戒處所施以
    觀察、勒戒，於法並無違誤。至於抗告人雖執前詞抗告，並
    提出台北榮民總醫院之病程護理紀錄為據（見本院卷第15頁
    ）。惟查，抗告人所指情形，係屬觀察勒戒處分是否適於執
    行之問題（觀察勒戒處分執行條例第6條第2項參照），與原
    審裁定令入勒戒處所施以觀察勒戒所憑之依據無涉，是其抗
    告並無理由。
四、綜上所述，原審裁定以抗告人施用第二級毒品之犯行事證明
    確，且本件係受強制戒治執行完畢3年後所犯，乃依檢察官
    之聲請，裁定令抗告人入勒戒處所施以觀察、勒戒，核無違
    誤。本件抗告為無理由，應予駁回。
據上論斷，依刑事訴訟法第412條，裁定如主文。
中　　華　　民　　國　　109 　年　　12　　月　　30　　日
                  刑事第二十二庭審判長法　官  洪于智
                                      法  官  汪怡君
                                      法  官  陳銘壎
以上正本證明與原本無異。
不得再抗告。
                                      書記官  吳思葦
中　　華　　民　　國　　109 　年　　12　　月　　30　　日